【裁判字號】    98,審訴,3166
【裁判日期】    990416
【裁判案由】    毒品危害防制條例
【裁判全文】
臺灣桃園地方法院宣示判決筆錄        98年度審訴字第3166號
公  訴  人  臺灣桃園地方法院檢察署檢察官
被      告  甲○○
指定辯護人  本院公設辯護人林銘宏
上列被告因毒品危害防制條例案件（起訴案號：98年度毒偵字第
4641、5921號），於中華民國98年4 月16日下午5 時許，在本院
第十四法庭宣示判決，出席職員如下：
          法  官   鍾雅蘭
          書記官   何伊羚
法官起立朗讀判決主文、犯罪事實要旨、處罰條文、附記事項，
及告以上訴限制、期間並提出上訴狀之法院，且諭知記載其內容
：
一、主  文：
    甲○○施用第一級毒品，累犯，處有期徒刑拾月，扣案之摻
    有第一級毒品海洛因香煙壹支、第一級毒品海洛因壹包（驗
    餘淨重零點玖捌公克）均沒收銷燬；又施用第二級毒品，累
    犯，處有期徒刑參月，扣案之第二級毒品甲基安非他命壹包
    （驗餘淨重參拾肆點伍貳公克）沒收銷燬；又施用第一級毒
    品，累犯，處有期徒刑拾月；又施用第二級毒品，累犯，處
    有期徒刑參月。應執行有期徒刑壹年拾月，扣案之摻有第一
    級毒品海洛因香煙壹支、第一級毒品海洛因壹包（驗餘淨重
    零點玖捌公克）及第二級毒品甲基安非他命壹包（驗餘淨重
    參拾肆點伍貳公克）均沒收銷燬。
二、犯罪事實要旨：
    甲○○前於民國94年間因施用第一級毒品案件，經臺灣臺中
    地方法院以94年度毒聲字第1137號裁定送觀察、勒戒後，因
    認無繼續施用毒品傾向，於94年11月30日執行完畢釋放出所
    ，並經臺灣台中地方法院檢察署檢察官以94年度毒偵字第42
    31號為不起訴處分確定。又於前開觀察勒戒執行完畢釋放後
    5 年內之95年間因連續施用第一級毒品案件，經本院以95年
    度訴字第1999號判決判處有期徒刑10月確定，嗣經本院以96
    年度聲減字第315 號裁定減刑為有期徒刑5 月確定，於96年
    7 月18日期滿執行完畢 (於本案構成累犯)。 詎猶不知悔改
    ，復基於施用第一級毒品海洛因及第二級毒品甲基安非他命
    之犯意，而為下列施用毒品犯行：
  (一)於98年9 月10日凌晨0 時許，在桃園縣中壢市○○路與興仁
    路口其所駕駛之自小客車內，以抽香煙方式施用海洛因及以
    吸食器燒烤方式施用甲基安非他命各1 次。嗣於同日凌晨0
    時40分許，在上址路口為警攔查，經其同意接受搜索後，並
    扣得其所有施用剩餘之摻有第一級毒品海洛因香煙1 支、海
    洛因1 包（驗餘淨重0.98公克）及甲基安非他命1 包（驗餘
    淨重34.52 公克）。
  (二)於98年11月6 日凌晨2 時許，在其位於桃園縣桃園市○○路
    135 號之1 居處內，以抽香菸方式施用海洛因1 次；又於同
    日下午3 時許，在上址居處內，以吸食器燒烤方式施用甲基
    安非他命1 次。嗣於98年11月7 日晚間7 時30分許，在桃園
    縣八德市大湳里11鄰湖仔坡腳2 號，因形跡可疑，為警盤查
    ，經查其有施用毒品前科，警方並經其同意採集尿液送驗後
    ，結果呈鴉片類及甲基安非他命陽性反應，始悉上情。
三、處罰條文：
    毒品危害防制條例第10條第1 項、第2 項、第18條第1 項前
    段，刑法第11條、第47條第1 項、第51條第5款。
四、附記事項：
  (一)本案被告因犯施用第二級毒品罪而持有第二級毒品甲基安非
    他命1 包，而甲基安非他命1 包經送內政部警政署刑事警察
    局鑑定，推估驗前含袋毛重35.64 公克、驗前純質淨重約33
    .31 公克，檢出甲基安非他命成分，有內政部警政署刑事警
    察局98年9 月23日刑鑑字第0980127616號鑑定書1 紙在卷可
    憑。查被告行為後，毒品危害條例條例第11條已於98年5 月
    20日修正公布，並於同年11月20日生效施行（98年5 月20
    日總統華總一義字第09800125141 號令修正公布第4 、11、
    11-1、17、20、25條條文；並自公布後六個月施行，參見98
    年6 月18日臺灣高等法院暨所屬法院因應新修正毒品危害防
    制條例施行法律問題研討會、98年6 月8 日法務部法檢字第
    0980802279號函依同條例第36條規定，修正條文自公布後六
    個月施行）。按行為後法律有變更者，適用行為時之法律，
    但行為後之法律有利於行為人者，適用最有利於行為人之法
    律，刑法第2 條第1 項定有明文。又依最高法院95年度第8
    次刑庭會議決議所示關於新舊法比較之原則，除法定刑罰本
    身外，亦應就與罪刑有關其他法定加減原因等一切情形，綜
    其全部罪刑之結果而為比較。復查毒品危害防制條例第11
    條第4 項已修正為：「持有第二級毒品純質淨重20公克以上
    者，處6 月以上5 年以下有期徒刑，得併科新臺幣70萬元以
    下罰金。」，經與該條修正前第4 項規定「持有毒品達一定
    數量者加重其刑至2 分之1 ，其標準由行政院定之。」及行
    政院於93年1 月7 日公告施行之「轉讓持有毒品加重其刑之
    數量標準」所定：「轉讓、持有毒品達一定數量者，加重其
    刑至2 分之1 ，其標準如下：二、第二級毒品：淨重10公克
    以上」相較結果，有關其持有第二級毒品部分，因已達持有
    純質淨重20公克以上，自以行為時即修正前之規定較有利於
    被告，應適用修正前毒品危害防制條例第11條第4 項之規定
    ，惟依法加重後，其法定刑度仍較毒品危害防制條例第10條
    第2 項之施用第二級毒品罪為輕，且其持有第二級毒品甲基
    安非他命之低度行為，應為其施用第二級毒品甲基安非他命
    之高度行為所吸收，不另論罪，附此敘明。
  (二)扣案之摻有第一級毒品海洛因香煙1 支，係被告施用海洛因
    剩餘之物，內含殘餘海洛因，業經被告供承在卷，且被告施
    用該香煙後其尿液中驗出鴉片類陽性反應，足見上開香煙殘
    留有第一級毒品海洛因，若依現行檢驗方式以刮除方式為之
    ，香煙內仍會摻殘若干毒品無法分離，應一體視為毒品部分
    ，為違禁物，爰依毒品危害防制條例第18條第1 項前段一併
    宣告沒收銷燬之。
五、協商判決除有刑事訴訟法第455 條之4 第1 項第1 款於本訊
    問程序終結前，被告撤銷協商合意或檢察官撤回協商聲請者
    ；第2 款被告協商之意思非出於自由意志者；第4 款被告所
    犯之罪非第455 條之2 第1 項所定得以協商判決者；第6 款
    被告有其他較重之裁判上一罪之犯罪事實者；第7 款法院認
    應諭知免刑或免訴、不受理者情形之一，及違反同條第2 項
    「法院應於協商合意範圍內為判決；法院為協商判決所科之
    刑，以宣告緩刑或2 年以下有期徒刑、拘役或罰金為限」之
    規定者外，不得上訴。
六、如有前項得上訴之情形者，得自收受判決送達之日起10日內
    ，向本院提出上訴書狀，上訴於第二審法院。
中    華    民    國    99    年    4     月    16    日
                        刑事庭  法  官  鍾雅蘭
                                書記官  何伊羚
以上正本證明與原本無異。
                                書記官  何伊羚
中    華    民    國    99    年    4     月    16    日
附錄本案論罪科刑法條：
毒品危害防制條例第10條
施用第一級毒品者，處 6 月以上 5 年以下有期徒刑。
施用第二級毒品者，處 3 年以下有期徒刑。

司法院資訊處製作；財團法人民間司法改革基金會備份。
